【裁判字號】    90,台上,4035
【裁判日期】    900629
【裁判案由】    偽造文書
【裁判全文】
最高法院刑事判決                                九十年度台上字第四○三五號
    上  訴  人  甲○○
    選任辯護人  林國明律師
右上訴人因偽造文書案件，不服台灣高等法院台南分院中華民國八十八年四月一日第
二審判決（八十八年度上訴字第二八三號，起訴案號：台灣台南地方法院檢察署八十
六年度偵字第一○七二四號），提起上訴，本院判決如左：
    主  文
上訴駁回。
    理  由
按刑事訴訟法第三百七十七條規定：上訴於第三審法院，非以判決違背法令為理由，
不得為之。是提起第三審上訴，應以原判決違背法令為理由，係屬法定要件，且必須
依據卷內資料為具體之指摘，並足據以辨認原判決已具備違背法令之形式，始屬相當
。本件原判決維持第一審論上訴人甲○○以共同連續行使偽造私文書，足以生損害於
他人罪，處有期徒刑壹年之判決，駁回上訴人在第二審之上訴。係以上訴人及共犯顏
正賜（第一審法院另案判決）於警訊時之自白、幫助犯吳松樹（第一審法院另案判決
）之供詞，暨經警查獲之上訴人與顏正賜共同購得之偽造信用卡二十二張（扣押於第
一審法院民國八十六年度訴字第四○一號顏正賜偽造文書案卷內）、卷附之聯合信用
卡處理中心簡便行文表（附有偽造之信用卡簽帳消費明細，均影本）、偽造被害人潘
明傑、洪得文署押之簽帳單影本等，為其所憑之證據，並敘明其得心證之理由。對於
上訴人辯稱：伊並未購買偽造之信用卡，且未隨同顏正賜等人使用偽造之信用卡簽帳
消費，顏正賜之行為伊並不知情等語，認係卸責之詞，不足採信，亦已依據調查之結
果，予以指駁。經核原判決從形式上觀察，尚無認定事實不憑證據或採證違背法則之
情形存在。上訴意旨略稱：(一)扣押之偽造信用卡二十二張，係共犯顏正賜所有，原判
決認係上訴人與顏正賜共有，而為沒收之宣告；(二)上訴人並未於警訊時自白犯罪，原
判決竟謂上訴人於警訊時已坦承犯行；(三)共犯顏正賜偽造文書案件，第一審法院八十
六年度訴字第四○一號判決並未認定上訴人與顏正賜共同犯罪，本件與該案之事實認
定有悖；(四)卷附之簽帳單上偽造之署押，應係出自共犯顏正賜之筆跡，又購買本件偽
造之信用卡所交付之支票（上訴人為發票人），亦係由顏正賜填寫簽發，原判決就此
並未詳加調查認定；以上均屬於法有違云云。惟查：(一)供犯罪所用或供犯罪預備之物
，屬於犯人者，得依刑法第三十八條第一項第二款之規定宣告沒收；所謂「屬於犯人
者」，包括共犯所有之物在內。原判決既認定扣押之偽造信用卡二十二張，係供上訴
人與共犯顏正賜犯罪所用或供犯罪預備之物，則縱各該偽造之信用卡並非上訴人與顏
正賜共有，而係顏正賜單獨所有，原判決為沒收之宣告，亦不生違法之問題；(二)上訴
人於警訊時已供承與顏正賜等人相偕至台北市購買偽造之信用卡，持至高雄市刷卡消
費等情不諱，經載明筆錄可稽（見影印警卷第十二頁），上訴意旨空言否認，顯非依
卷內資料執為指摘之適法第三審上訴理由；(三)他案判決之內容，並無當然拘束本案判
決之效力，原判決認定之事實，縱與他案不同，亦不得任意指為違法；(四)關於犯罪之
細節，如非犯罪構成之要素，而與犯罪同一性無關者，判決書縱未記載，如於判決結
果無所影響，即無違法可言。又共同實施犯罪行為之人，在合同意思範圍以內，各自
分擔犯罪行為之一部，相互利用他人之行為，以達其犯罪之目的者，即應對於全部所
發生之結果，共同負責。原判決就上訴人與其他共犯之間，有本件偽造私文書之犯意
聯絡及行為分擔，應論為共同正犯一節，既已依憑調查所得而有所說明論述，縱未就
各共犯所分擔之犯行細節為明確之認定，因無礙於法令之適用，顯於判決無所影響，
均不得據為提起第三審上訴之正當理由。至其餘上訴意旨，或仍持陳詞，再為事實上
之辯解，或就不影響判決本旨之原判決之顯然筆誤（屬原審得以裁定更正之事項），
及屬於事實審法院採證認事職權之行使，全憑己見，漫事爭執，難謂已符合首揭法定
上訴第三審之要件。其上訴違背法律上之程式，應予駁回。
據上論結，應依刑事訴訟法第三百九十五條前段，判決如主文。
中      華      民      國     九十     年      六      月    二十九    日
                              最高法院刑事第十一庭
                                  審判長法官  林  增  福
                                        法官  邵  燕  玲
                                        法官  吳  昆  仁
                                        法官  陳  世  雄
                                        法官  惠  光  霞
      右正本證明與原本無異
                                              書  記  官
中      華      民      國     九十     年      七      月      四      日


司法院資訊處製作；財團法人民間司法改革基金會備份。
